臺灣板橋地方法院民事裁定　　　　　　　　96年度破字第17號
聲　請　人　甲○○
　　　　　　　　　　　　巷1號.
上列當事人聲請宣告破產和解事件，本院裁定如下：
    主  文
聲請駁回。
程序費用由聲請人負擔。
    理  由
一、本件聲請意旨略以：
    (一)聲請人於3 年前開始任職於九裕企業有限公司，擔任醫藥
      物流駕駛工作，收入原本不多，每月薪資約新台幣（下同
      ）2 萬餘元，目前每月薪資為2 萬7 千餘元，配偶莊雅淨
      為一家庭主婦，尚無子女，家庭生活費用均由聲請人薪資
      收入負擔，維持日常生活開銷本屬拮据。近年來更因受客
      觀環境不景氣之影響，且不價逐年調漲，致入不乏出，只
      得向銀行借貸，甚或以卡養卡，每月背負沉重利息負擔，
      債務因此無法清償。聲請人雖盡力維持，但情狀竟每下愈
      況，至今負債已累積數百萬元之鉅，顯已無力清償債務，
      應得為破產之宣告。
    (二)聲請人之債務如下：聲請人於民國92年7 月11日提供坐落
      台北縣新莊市○○路270 巷1 號15樓房屋及其基地，為聯
      邦商業銀行設定最高限額2,920,000 元之抵押權，借款
      2,430,000 元，自翌月15日起，每一月應償還利息約
      8,463 元，按機動利率計算利息。自94年6 月15日起，每
      月應償還利息本息，目前必須按月攤還16,863元。(二)自94
      年3 月21日起，應於每月10日按月繳納三商人壽保險公司
      之保險費2,717 元。93年8 月16日向新竹國際商業銀行士
      林分行信用貸款500,000 元，自翌月15日起，每月應償還
      本息約8,740 元，按機動利率計息。自94年2 月15日起每
      月應攤還本息，目前按月應攤還10,900元。
    (三)聲請人之財產，除薪資收入外，另有台北縣新莊市○○路
      270 巷1 號15樓房屋及其坐落基地，市價約3,000,000 元
      ，另有自用小客車1 部，市價約30,000元、重型機車1 部
      市價約10,000元，此外，聲請人於華南銀行三重分行有存
      款237 元、合作金庫民權分行存款約50,000元，已不能清
      償債務，爰聲請宣告破產等語。
二、按破產，對債務人不能清償債務者，宣告之，破產法第57條
    定有明文，故宣告破產須以債務人不能清償所負債務為要件
    。經查，依聲請人主張，伊之財產除每月薪資收入2 萬7 千
    餘元外，另有台北縣新莊市○○路270 巷1 號15樓房屋及其
    坐落基地，市價約3,000,000 元、自用小客車1 部，市價約
    30,000元、重型機車1 部市價約10,000元、華南銀行三重分
    行存款237 元、合作金庫民權分行存款約50,000元，其財產
    除薪資外，計為3,009,237 元。而其債務，除每月應繳納三
    商人壽保險公司之保險費2,717 元外，另尚積欠向新竹國際
    商業銀行305,508 元、聯邦商業銀行抵押借款2,124,176 元
    及信用卡帳款39,583元，計2,469,267 元，此有新竹國際商
    業銀行及聯邦商業銀行之民事陳報狀各1 紙在卷可憑，其財
    產高於債務，顯無不能清償負債之情事。而其債權人聯邦商
    業銀行亦具狀表明不贊成聲請人破產之意見，此有民事陳報
    狀可參。是聲請人聲請宣告破產，於法不合，應予駁回。
三、又依95年3 月7 日頒行之「中華民國銀行商業同業公會全國
    聯合會消費金融無擔保債務協商機制」規定，若能達成分期
    攤還協商，僅需向最大無擔保銀行繳款，即可由該銀行按比
    例撥還各債權銀行。聲請人若不能依破產程式解決，是否可
    循此程式為之，併請注意，附此說明。
四、依破產法第5 條、民事訴訟法第95條、第78條，裁定如主文
    。
中　　華　　民　　國　　96　　年　　5 　　月　　31　　日
                  民事第二庭    法　官　陳麗玲
以上正本係照原本作成
如對本裁定抗告須於裁定送達後10日內向本院提出抗告狀，並應
繳納抗告費新台幣45元整。
中　　華　　民　　國　　96　　年　　5 　　月　　31　　日
                            書記官　陳玉心
